【裁判字號】    95,重訴,143
【裁判日期】    951229
【裁判案由】    拆屋還地等
【裁判全文】
臺灣士林地方法院民事判決             95年度重訴字第143號
原      告  己○○
            庚○○
            甲○○
共      同
訴訟代理人  連耀霖律師
被      告  丙○○
                        12號.
            丁○○
            辛○○
            戊○○○
                        12號.
            乙○○
                        12號.
共      同
訴訟代理人  張淑敏律師
上列當事人間拆屋還地等事件，本院於民國95年12月15日言詞辯
論終結，判決如下：
    主  文
一被告戊○○○、乙○○應自坐落(一)台北市○○區○○段一小段
  一一○地號土地如附圖所示Ａ部分（面積四八點七二平方公尺
  ）；(二)同地段一一一地號土地如附圖所示Β部分（面積六六點
  四一平方公尺）之建物遷出。
二被告丙○○、丁○○、辛○○應將第一項所示建物拆除，並將
  建物所占用坐落台北市○○區○○段一小段一一○地號土地如
  附圖所示Ａ部分（面積四八點七二平方公尺）土地返還原告己○○、庚○○；將建物所占用同地段一一一地號土地如附圖所
  示Β部分（面積六六點四一平方公尺）土地返還原告甲○○。
三被告丙○○、丁○○、辛○○應給付原告己○○、庚○○新台
  幣壹拾貳萬仟肆佰柒拾捌元，及自民國九十五年十月二十六
  日起至清償日止，按年息百分之五計算之利息；並自九十五年
  十月二十六日起，至被告丙○○、丁○○、辛○○返還第二項
  之土地予原告己○○、庚○○之日止，按月給付原告己○○、
  庚○○新台幣伍仟伍佰壹拾伍元。
四被告丁○○應給付原告甲○○新台幣貳拾伍萬仟伍佰捌拾元
  ，被告丙○○、丁○○、辛○○應給付原告甲○○新台幣壹拾
  玖萬柒仟肆佰柒拾陸元，及均自民國九十五年十月二十六日起
  至清償日止，按年息百分之五計算之利息；並自九十五年十月
  二十六日起，至被告丙○○、丁○○、辛○○返還第二項之土
  地予原告甲○○之日止，按月給付原告甲○○新台幣柒仟伍佰
  壹拾捌元。
五原告其餘之訴駁回。
六訴訟費用由被告丙○○、丁○○、辛○○負擔。
七本判決第一項、第二項原告己○○、庚○○勝訴部分，於原告
  己○○、庚○○以新台幣壹佰貳拾萬元為被告丙○○、丁○○
  、辛○○、戊○○○、乙○○供擔保後，得假執行。但被告丙○○、丁○○、辛○○、戊○○○、乙○○如以新台幣佰伍
  拾肆萬壹仟玖佰肆拾肆元為原告己○○、庚○○供擔保，得免
  為假執行。
八本判決第一項、第二項原告甲○○勝訴部分，於原告甲○○以
  新台幣壹佰陸拾萬元為被告丙○○、丁○○、辛○○、戊○○○、乙○○供擔保後，得假執行。但被告丙○○、丁○○、辛○○、戊○○○、乙○○如以新台幣肆佰捌拾貳萬捌仟零柒元
  為原告甲○○供擔保，得免為假執行。
九本判決第三項於原告己○○、庚○○以新台幣肆萬元為被告丙○○、丁○○、辛○○供擔保後，得假執行。但被告丙○○、
  丁○○、辛○○如以新台幣壹拾貳萬仟肆佰柒拾捌元為原告
  己○○、庚○○供擔保，得免為假執行。
十本判決第三項：(一)命被告丁○○給付部分，於原告甲○○以新
  台幣捌萬元為被告丁○○供擔保後，得假執行；但被告丁○○
  如以新台幣貳拾伍萬仟伍佰捌拾元為原告甲○○供擔保，得
  免為假執行。(二)命被告丙○○、丁○○、辛○○給付部分，於
  原告甲○○以新台幣柒萬元為被告丙○○、丁○○、辛○○供
  擔保後，得假執行；但被告丙○○、丁○○、辛○○如以新台
  幣壹拾玖萬柒仟肆佰柒拾陸元為原告甲○○供擔保，得免為假
  執行。
十一原告其餘假執行之聲請駁回。
    事實及理由
一、原告起訴主張：坐落台北市○○區○○段1 小段110 地號土
    地（以下簡稱：系爭110 地號土地）為原告己○○、庚○○
    所共有，同地段111 地號土地（以下簡稱：系爭111 地號土
    地）為原告甲○○所有。被告丙○○、丁○○、辛○○所共
    有之建物，分別占用系爭110 地號土地如附圖所示Α部分面
    積48.72 平方公尺，占用系爭111 地號土地如附圖所示Β部
    分面積66.41 平方公尺。另系爭土地上建物為被告丙○○及
    其母親戊○○○使用，並部分供丙○○之女即被告乙○○作
    為美容工作室使用。為此依民法第767 條規定，訴請被告戊○○○、乙○○自坐落系爭土地上Α、Β部分之建物遷讓，
    並請求被告丙○○、丁○○、辛○○將前開建物拆除，將占
    用之土地分別返還原告。另依不當得利法律關係，請求：(一)
    被告丙○○、丁○○、辛○○給付原告己○○、庚○○自其
    等取得所有權之日即93年12月14日起至95年10月25日止，共
    計1 年又316 日期間，每年按申報地價年息7%計算之利得共
    計新台幣（下同）14萬4,057 元，並自95年10月26日起，至
    返還系爭110 地號土地之日止，按月以6,434 元計算之損害
    金；(二)被告丁○○給付原告甲○○自90年10月26日起至93年
    8 月17日止，共計2 年又296 日，每年按申報地價年息7%計
    算之利得共計29萬5,842 元；另被告丙○○、丁○○、辛○○應共同給付原告自93年8 月18日起至95年10月25日止，共
    計2 年69日期間，每年按申報地價年息7%計算之利得共計23
    萬387 元，並自95年10月26日起，至返還系爭111 土地之日
    止，按月以8,770 元計算之損害金。並聲明：(一)被告丙○○
    、丁○○、辛○○應將坐落台北市○○區○○段1 小段110
    地號土地如附圖所示A 部分面積48.72 平方公尺之建物拆除
    ，將土地返還原告己○○、庚○○；並將坐落同地段111 地
    號土地如附圖所示B 部分面積66.41 平方公尺之建物拆除，
    將土地返還原告甲○○。被告戊○○○、乙○○應自前開附
    圖所示A 、B 房屋中遷讓。(二)被告丁○○應給付原告己○○
    、庚○○21萬7,038 元，給付原告甲○○29萬5,842 元；被
    告丙○○、丁○○、辛○○應給付原告己○○、庚○○16萬
    9,018 元，給付原告甲○○23萬387 元，及均自95年10月26
    日起至清償日止，按年息百分之五計算之利息。並自95年10
    月26日起，至返還第1 項之土地之日止，按月給付原告己○○、庚○○6,434 元；給付原告甲○○8,770 元。(三)願供擔
    保請准宣告假執行。
二、被告則以：坐落系爭110 、111 地號土地如附圖所示Α、Β
    部分建物，並非被告丙○○、丁○○、辛○○所建，原告請
    求被告丙○○、丁○○、辛○○拆除前開建物並賠償不當得
    利金，顯無理由。又上揭建物坐落基地位於巷內，面臨道路
    狹窄，附近多為老舊平房，工商不繁榮，商業色彩不彰，且
    系爭建物為老舊平房建物，僅供廚房及廁所使用，被告丙○○利用系爭建物之經濟價值及所受利益甚微，原告請求按申
    報地價年息7%賠償不當得利，顯屬過高，應以5%計算為合理
    。又被告乙○○僅於門牌號碼台北市○○○路○ 段285 巷52
    弄12號房屋之客廳經營美容業，並未使用系爭110 、111 地
    號部分之建物，被告戊○○○亦僅居住台北市○○○路○ 段
    285 巷52弄12號房屋屋內，而未使用原告部分土地，原告訴
    請遷讓，亦無理由等語資為抗辯。並聲明：(一)原告之訴駁回
    。(二)如受不利之判決，願供擔保請准宣告免為假執行。
三、兩造不爭執之事實（本院95年11月22日言詞辯論筆錄）：
    坐落台北市○○區○○段一小段110 地號土地，為原告己○○、庚○○所共有；同地段111 地號土地為原告甲○○所有
    。系爭110 地號土地原為原告己○○、庚○○被繼承人郭肇
    昇於69年5 月14日取得所有權，郭肇昇於93年4 月10日死亡
    後，為原告己○○、庚○○與他繼承人公同共有，迄至93年
    12月14日始辦理分割登記，分歸原告己○○、庚○○共有，
    應有部分各二分之一。
四、本件經本院依民事訴訟法第271 條之1 準用同法第270 條之
    1 第1 項第3 款規定，整理並協議簡化爭點及不爭執點如下
    （本院95年11月22日言詞辯論筆錄，並依本院論述之先後順
    序而調整其次序，先此敘明）：
  (一)原告得否訴請被告丙○○、丁○○、辛○○拆除占用系爭土
    地建物、訴請被告戊○○○、乙○○自占用部分遷讓？
  1.被告丙○○、丁○○、辛○○是否為原告訴請拆除部分建物
    之處分權人？
  2.被告戊○○○、乙○○是否為原告訴請遷讓部分之占有人？
  (二)原告訴請不當得利金額是否有據？是否過高？
五、茲就前述爭點分述如下：
  (一)原告得否訴請被告丙○○、丁○○、辛○○拆除占用系爭土
    地建物、訴請被告戊○○○、乙○○自占用部分遷讓？
  1.被告丙○○、丁○○、辛○○是否為原告訴請拆除部分建物
    之處分權人？
  (1)按所有人於原有建築物之外另行增建者，如增建部分與原有
    建築物無任何可資區別之標識存在，而與之作為一體使用者
    ，因不具構造上及使用上之獨立性，自不得獨立為物權之客
    體，原有建築物所有權範圍因而擴張。倘增建部分於構造上
    及使用上已具獨立性，即為獨立之建築物。苟其常助原有建
    築物之效用，而交易上無特別習慣者，即屬從物。若增建部
    分已具構造上之獨立性，但未具使用上之獨立性而常助原有
    建築物之效用者，則為附屬物。其使用上既與原有建築物成
    為一體，其所有權應歸於消滅；被附屬之原有建築物所有權
    範圍，則因二所有權歸於一所有權而擴張（最高法院88年度
    台上485 號判決意旨參照）。
  (2)查門牌號碼「台北市士林區○○○路○ 段285 巷52弄12號」
    房屋，其納稅義務人原為被告丁○○，於93年8 月18日申報
    贈與移轉，各移轉權利持分比例三分之一予被告丙○○、辛○○等情，有台北市稅捐稽徵處士林分處95年11月6 日北市
    稽士林乙字第09530058500 號復函所附房屋稅籍紀錄表、契
    稅申報書在卷可稽（本院卷第139-143 頁）。又被告丙○○
    於本院勘驗、言詞辯論期日2 度表明其與被告丁○○、辛○○係門牌號碼「台北市士林區○○○路○ 段285 巷52弄12號
    」房屋之事實上處分權人，權利範圍各三分之一，房子原係
    被告丁○○所有，納稅資料後來才變更，現應為三人共有（
    本院卷第40頁、73頁）；被告丁○○亦表明如果房子有占用
    到原告土地，同意拆遷返還原告（本院卷第74頁）等語。參
    以前揭台北市稅捐稽徵處士林分處所附93年8 月16日申報書
    係由被告丙○○、丁○○、辛○○所共同申報，並載明契約
    種類為「贈與」，足見該門牌號碼「台北市士林區○○○路
    ○ 段285 巷52弄12號」房屋之事實上處分權人原確為被告丁○○，被告丁○○與丙○○、辛○○間並於93年8 月間基於
    贈與之合意，由被告丁○○轉讓部分事實上處分權予被告丁○○、辛○○，目前就該屋之事實上處分權權利範圍三人各
    為三分之一應堪認定。
  (3)又前開房屋含其增建部分外觀係如附圖所示虛線範圍之不規
    則形狀，跨越原告所有之系爭110 、111 地號土地，及同地
    段108 、114 、115 、92地號等筆土地，其中占用系爭110
    、111 地號土地範圍分別如附圖所示Α部分面積48.72 平方
    公尺，如附圖所示Β部分面積66.41 平方公尺，有本院現場
    勘驗囑託台北市士林地政事務所製作之複丈成果圖在卷可稽
    （本院卷第61頁）；另該屋內部包括客廳及4 個房間，客廳
    部分係被告丙○○提供其女即被告乙○○經營美容工作室等
    情，亦據本院勘驗屬實，並經被告丙○○陳明在卷（本院卷
    第40-42 頁勘驗筆錄），被告並自陳如附圖所示Α、Β部分
    係廚房及廁所（本院卷第168 頁）。查如附圖所示Α、Β部
    分與其他部分外觀合而為一建物，位於系爭房屋之中段位置
    ，依複丈成果圖比例尺觀之，占用部分將近全部房屋面積二
    分之一，內部復為客廳、房間、廁所、廚房等相連接之空間
    ，而無何可資區別之標識存在。是果有被告所抗辯之增建部
    分，亦與原有建築作為一體使用，構造上、使用上已無獨立
    性，依前揭說明，含附圖所示Α、Β部分在內之增建部分並
    非獨立之物權客體，構成增建部分之建材等動產，業已附合
    而為被告丙○○、丁○○、辛○○享有事實上處分權之「台
    北市士林區○○○路○ 段285 巷52弄12號」房屋之一部分。
    被告辯稱稅籍資料上所載「台北市士林區○○○路○ 段285
    巷52弄12號」房屋與如附圖Α、Β所示部分並非同一云云，
    自無可採。
  (4)綜上，被告丙○○、丁○○、辛○○為包括如附圖所示Α、
    Β部分在內之不動產事實上處分權人應堪認定。
  2.被告戊○○○、乙○○是否為原告訴請遷讓部分之占有人？
  (1)按占有係對於物得為支配、排他干涉之事實上管領力，須依
    社會觀念斟酌外部可以認識之空間、時間關係，就個案加以
    認定。占有可分為一人對物所為之單獨占有，數人共占有一
    物之共同占有（民法第965 條）。各共同占有人於不妨害他
    共同占有人範圍內，均得單獨管領其物者，為通常共同占有
    。
  (2)被告乙○○雖辯稱僅占有使用「台北市士林區○○○路○ 段
    285 巷52弄12號」房屋之客廳部分經營美容工作室，被告戊○○○亦僅居住前開屋內，未占有與如附圖Α、Β所示部分
    建物云云。惟查：如前所述，附圖Α、Β所示部分面積合計
    115.31平方公尺，占全部建物面積二分之一左右，且占用、
    未占用構造上、使用上已無法區別，被告乙○○、戊○○○
    得進出工作室、房屋，並工作、居住其內，如何確知使用部
    分係108 地號土地部分而非系爭110 、111 地號範圍，已非
    無疑；又縱渠等可明確區別，以被告乙○○、戊○○○使用
    房屋之空間、時間而言，其占有部分依社會觀念當然也包括
    構造上、使用上無法區別之附圖Α、Β部分。況依被告所述
    ，該部分主要係日常生活所需使用之廁所、廚房等空間，若
    謂被告乙○○、戊○○○工作、居住前開房屋而無法與被告
    丙○○共同支配使用屋內廁所、廚房，實與經驗法則顯相違
    背。
  (3)綜上，被告戊○○○、乙○○與被告丙○○同為如附圖所示
    Α、Β部分建物之共同占有人應堪認定。
  3.按所有人對於無權占有或侵奪其所有物者，得請求返還之。
    對於妨害其所有權者，得請求除去之，民法第767 條定有明
    文。查本件系爭建物占用原告己○○、庚○○所有系爭110
    地號土地如附圖所示Α部分面積48.72 平方公尺，占用原告
    甲○○所有系爭111 地號土地如附圖所示Β部分面積66.41
    平方公尺，系爭建物為事實上處分權人為被告丙○○、丁○○、辛○○，現為被告丙○○偕同被告戊○○○、乙○○共
    同占有使用等事實已如前述，兩造間復無債權約定、物權設
    定作為被告占有使用系爭土地之權源，自屬無權占有，是原
    告訴請被告戊○○○、乙○○應自如附圖Ａ、Ｂ等部分建物
    遷出以排除所有權之妨害，被告丙○○、丁○○、辛○○應
    將前開占用之建物拆除，將占用之附圖Ａ部分土地48.72 平
    方公尺返還原告己○○、庚○○，將占用之Β部分土地面積
    66.41平方公尺返還原告甲○○，自屬有據。
  (三)原告訴請不當得利金額是否有據？是否過高？
  1.按無法律上之原因而受利益，致他人受損害者，應返還其利
    益；不當得利之受領人，依其利益之性質或其他情形不能返
    還者，應償還其價額，民法第179 條、第181 條但書分別定
    有明文。又按無權占用他人之土地，可能獲得相當於租金之
    利益為社會通常之觀念，而土地所有人因此受有相當於租金
    之損害，自得依民法第179 條前段之規定，請求相當於租金
    之不當得利（最高法院61年台上字第1695號判例意旨參照）
    。次按租用基地建築房屋，其租金以不超過土地申報總價額
    年息百分之十為限，土地法第105 條、第97條規定甚明。又
    所謂土地之總價額，土地法施行法第25條規定，依法定地價
    ；而法定地價，依土地法第148 條規定，係為土地所有人依
    該法規定所申報之地價。再舉辦規定地價或重新規定地價時
    ，土地所有權人未於公告期間申報地價者，以公告地價百分
    之八十為其申報地價。土地所有權人於公告期間申報地價者
    ，其申報之地價超過公告地價百分之一百二十時，以公告地
    價百分之一百二十為其申報地價；申報之地價未滿公告地價
    百分之八十時，得照價收買或以公告地價百分之八十為其申
    報地價，亦為平均地權條例第16條所明定。
  2.經查：系爭110 地號土地原為原告己○○、庚○○被繼承人
    郭肇昇於69年5 月14日取得所有權，郭肇昇於93年4 月10日
    死亡後，為原告己○○、庚○○與他繼承人公同共有，迄至
    93年12 月14 日始辦理分割登記，分歸原告己○○、庚○○
    共有，應有部分各二分之一；系爭111 地號土地為原告甲○○於72年11月19日繼承取得，並於73年8 月9 日辦妥繼承登
    記，有系爭土地登記謄本在卷可稽（本院第10、11頁）；而
    占用系爭110 、111 地號土地，如附圖Α、Β部分所示之建
    物，於89年1 月1 日前，稅籍資料所載之權利人即為被告丁○○（本院卷第139-141頁），迄93年8月18日，始由丁○○
    移轉事實上處分權各三分之一予被告丙○○、辛○○已如前
    述，是：(1)原告己○○、庚○○就系爭110 地號土地如附圖
    所示Α部分面積48.72 平方公尺，請求被告丙○○、丁○○
    、辛○○給付93年12月14日（取得系爭110 地號土地所有權
    之日）起，至其等返還系爭110 地號土地之日止，其間之不
    當得利；(2)原告甲○○就系爭111 地號土地如附圖所示Β部
    分面積66.41 平方公尺，請求被告丁○○給付90年10月26日
    起，至93年8 月17日止，其間之不當得利；另請求被告丁○○、辛○○給付自93年8 月18日起，至其等返還系爭110 地
    號土地之日止，其間之不當得利，自屬有據。
  3.系爭110 地號土地93年度申報地價為2 萬2,640 元，系爭11
    1 地號土地90、93年度申報地價亦均為2 萬2,640 元（即公
    告地價百分之八十），有地價資料在卷可參。另經本院現場
    勘驗之結果，被占用之系爭土地坐落延平北路巷內，前方即
    為百齡橋，附近為停車場、神壇（本院卷第42頁），據被告
    丙○○稱，該處交通便利，臨接學校、市場、公車站牌（本
    院卷第40頁），另查被告丙○○、丁○○、辛○○等占用土
    地之系爭建物，係自53年起即有課稅資料之老舊建物及增建
    （本院卷第178 頁），是綜合審酌土地之位置、工商業繁榮
    程度、被告利用基地之經濟價值及所受利益等因素，本院認
    前開土地租金以申報地價年息百分之六計算為相當，原告主
    張應以申報地價百分之七計算，仍嫌過高。據上，原告己○○、庚○○請求被告丙○○、丁○○、辛○○給付93年12
    月14日起至95年12月25日止之不當得利12萬3,478 元（計算
    式：22640 ×48.72 ×6%× (1+316/365)=123478 ，元以下
    四捨五入，以下均同）及自95年10月26日起，至被告丙○○
    、丁○○、辛○○返還如附圖Α部分土地之日止，按月以
    5,515 元（計算式：22640 ×48.72 ×6%÷12=5515 ，元以
    下四捨五入，以下均同）計算之不當得利；原告甲○○請求
    被告丁○○給付自90年10月26日起，至93年8 月17日止之不
    當得利25萬3,580 元（計算式：22640 ×66.41 ×6%×(2+
    296/365)=253580） ；請求被告丙○○、丁○○、辛○○給
    付93年8 月18日至95年10月25日止之不當得利19萬7,476 元
    （計算式：22640 ×66.41 ×6%× (2+ 69/365)=197476）
    ，及自95年10月26日起，至被告丙○○、丁○○、辛○○返
    還如附圖Β部分土地之日止，按月以7,518 元（計算式：
    22640 ×66.41 ×6%÷12=7518） 計算之不當得利，均屬有
    據。逾前開請求金額部分，則不應准許。
  4.按不當得利受領人，知無法律上之原因或其後知之者，應將
    受領時所得之利益，或知無法律上之原因時所現存之利益，
    附加利息，一併償還；如有損害，並應賠償，民法第182 條
    第2 項定有明文。又應付利息之債務，其利率未經約定 ，
    亦無法律可據者，週年利率為5%，亦為同法第203 條所明定
    。查被告丙○○、丁○○、辛○○並非前揭土地所有權人，
    無權占用土地，應於原告起訴之前、占用之始即知悉無法律
    上原因受有利益之事實。是原告己○○、庚○○請求被告丙○○、丁○○、辛○○給付之不當得利12萬3,478 元，原告
    甲○○請求被告丁○○給付之不當得利25萬3,580 元，請求
    被告丙○○、丁○○、辛○○給付之不當得利19萬7,476 元
    部分，均得請求自最後利得翌日即95年10月26日起至清償日
    止，按年息百分之五計算之利息，亦屬有據。
六、從而，原告本於上揭原因事實，依民法第767 條規定，請求
    ：(一)被告戊○○○、乙○○應自系爭110地號土地如附圖所
    示Ａ部分（面積48.72 平方公尺）、系爭111 地號土地如附
    圖所示Β部分（面積66.41 平方公尺）之建物遷出。(二)被告
    丙○○、丁○○、辛○○應將前開(一)所示建物拆除，並將建
    物所占用坐落系爭110 地號土地如附圖所示Ａ部分（面積48
    .72 平方公尺）土地返還原告己○○、庚○○；將建物所占
    用系爭111 地號土地如附圖所示Β部分（面積66 .41 平方
    公尺）土地返還原告甲○○。另依不當得利法律關係，訴請
    ：(一)被告丙○○、丁○○、辛○○應給付原告己○○、庚○○12萬3,478 元，及自95年10月26日起至清償日止，按年息
    百分之五計算之利息；並自95年10月26日起，至被告丙○○
    、丁○○、辛○○返還系爭110 地號土地予原告己○○、庚○○之日止，按月給付原告己○○、庚○○5,515 元。
    (二)被告丁○○應給付原告甲○○25萬3,580 元，被告丙○○
    、丁○○、辛○○應給付原告甲○○19萬7,476 元，及均自
    95年10月26日起至清償日止，按年息百分之五計算之利息；
    並自95年10月26日起，至被告丙○○、丁○○、辛○○返還
    系爭111 地號土地予原告甲○○之日止，按月給付原告甲○○7,518 元，為有理由，應予准許。逾上述部分之請求，則
    為無理由，應予駁回。
七、兩造陳明願供擔保，聲請宣告假執行或免為假執行，經核原
    告勝訴部分，合於法律規定，爰分別酌定相當之擔保金額宣
    告之；原告其餘假執行之聲請，因訴之駁回而失所依據，不
    予准許。
八、本件事證已臻明確，其餘兩造主張、陳述暨所提之證據，經
    審酌均與本院前揭判斷不生影響，爰不一一詳予論述，附此
    敘明。
九、據上論結，原告之訴為一部有理由，一部無理由，並依民事
    訴訟法第79條、第85條第1 項但書、第390 條第2 項、第
    392 條第2項，判決如主文。
中    華    民    國    95    年    12    月    29    日
                  民事第二庭  法  官  王本源
以上正本證明與原本無異。
如對本判決上訴須於判決送達後20日內向本院提出上訴狀。
中    華    民    國    96    年    1     月    4     日
                              書記官  陳淑女


司法院資訊處製作；財團法人民間司法改革基金會備份。
